臺灣基隆地方法院刑事判決　　　　　　　100年度訴字第722號
公　訴　人　臺灣基隆地方法院檢察署檢察官
被　　　告　段心怡
上列被告因違反毒品危害防制條例案件，經檢察官提起公訴（10
0 年度毒偵字第1959號），嗣被告於本院準備程序中就被訴事實
為有罪之陳述，經受命法官告知被告、檢察官簡式審判程序意旨
，並經被告、檢察官同意後，本院合議庭裁定本件由受命法官獨
任進行簡式審判程序審理、判決如下：
    主  文
段心怡施用第一級毒品，處有期徒刑玖月。
    事  實
一、段心怡前因施用毒品案件，經臺灣士林地方法院以96年度毒
    聲字第16號裁定令入勒戒處所觀察、勒戒後，認無繼續施用
    毒品傾向，於民國96年5月4日釋放出所，並由臺灣士林地方
    法院檢察署檢察官以95年度毒偵字第2345號為不起訴處分確
    定。其復因施用毒品案件，經本院以97年度易字第707 號判
    決判處有期徒刑3月，緩刑2年確定，並於98年1 月13日緩刑
    報結。又因施用毒品等案件，經臺灣士林地方法院99年度審
    訴字第100 號判決後，當事人不服提起上訴，由臺灣高等法
    院以99年度上訴字第3409號判決原判決撤銷，並判處其應執
    行有期徒刑10月確定。其因施用毒品案件，復經本院以100
    年度訴字第203號判處應執行有期徒刑8月確定。嗣二案件罪
    刑之接續執行，其於100 年8月6日入監執行迄今，現在法務
    部矯正署臺北監獄臺北女子分監執行中。
二、詎段心怡仍不知戒絕毒癮，明知海洛因、甲基安非命業經公
    告列為毒品危害防制條例第2條第2項第1款、第2款之第一級
    、第二級毒品，不得非法持有、施用，其仍未戒除施用毒品
    之習性，於上開觀察、勒戒執行完畢後5 年內，再犯施用上
    揭毒品之罪，並經追訴處罰後，復基於施用第一級毒品海洛
    因及施用第二級毒品甲基安非他命之犯意，於100 年8月5日
    下午2 時許，在基隆市○○區○○路55巷50號二樓之五住處
    ，以將第一級毒品海洛因及第二級毒品甲基安非他命同時混
    合，一併置於玻璃球內燒烤之方式，一次同時施用上開海洛
    因及甲基安非他命1 次。嗣其於同日19時許，在同上址處，
    為警另案緝獲，並發現其為列管之毒品人口，得其同意採尿
    送驗結果，其尿液中各呈嗎啡、甲基安非他命之陽性反應，
    始悉上情。
三、案經基隆市警察局第三分局報告臺灣基隆地方法院檢察署檢
    察官偵查、起訴。
    理  由
壹、程序方面
一、按除被告所犯為死刑、無期徒刑、最輕本刑為三年以上有期
    徒刑之罪或高等法院管轄第一審案件者外，於法院行準備程
    序進行中，被告先就被訴事實為有罪之陳述時，審判長得告
    知被告簡式審判程序之旨，並聽取當事人、代理人、辯護人
    及輔佐人之意見後，裁定進行簡式審判程序；且受命法官行
    準備程序，與法院或審判長有同一之權限；又簡式審判程序
    之證據調查，不受刑事訴訟法第159條第1項、第161條之2、
    第161條之3、第163條之1及第164條至第170條規定之限制，
    刑事訴訟法第273條之1第1項、第279條第2項前段、第273條
    之2分別定有明文。
二、查本件被告段心怡所犯為死刑、無期徒刑、最輕本刑為三年
    以上有期徒刑以外之罪，且非高等法院管轄第一審之案件，
    其於準備程序就前揭被訴事實為有罪之陳述，經受命法官告
    知簡式審判程序之旨，並聽取當事人之意見後，本院合議庭
    認無不得或不宜改依簡式審判程序進行之處，爰依刑事訴訟
    法第273 條之1第1項規定，裁定本件由受命法官獨任進行簡
    式審判程序。
貳、實體方面
一、上揭時地將第一級毒品海洛因及第二級毒品甲基安非他命同
    時混合，一併置於玻璃球內燒烤之方式，一次同時施用上開
    海洛因及甲基安非他命一次之事實，業據被告段心怡於偵訊
    、本院100 年10月18日準備程序、審判程序時均供承不諱，
    且被告上開為警查獲時所採取之尿液，送經臺灣尖端先進生
    技醫藥股份有限公司檢驗結果，其尿液中均呈現第一級毒品
    嗎啡類及第二級毒品甲基安非他命陽性反應，此有卷附之臺
    灣尖端先進生技醫藥股份有限公司濫用藥物檢驗報告、基隆
    市警察局第三分局偵辦毒品案件尿液檢體對照表、扣押物品
    目錄表、扣押物表收據各1 件在卷可佐（見臺灣基隆地方法
    院檢察署100年度毒偵字第1959號卷第4至5頁、第9至10頁）
    ，是被告自白與事實相符，應堪採信。又被告有上開事實欄
    所示之觀察、勒戒後釋放出所後5 年內，再犯施用上揭施用
    毒品之罪，並經追訴處罰判處徒刑之事實，亦有臺灣高等法
    院被告前案紀錄表與臺灣基隆地方法院檢察署刑案資料查註
    紀錄表、查捕逃犯作業查詢報表、內政部警政署刑案資訊系
    統個別查詢及列印、被告提示簡表、刑案資料查註紀錄表、
    全國施用毒品案件紀錄表、受觀察勒戒人毒品及前科紀錄簡
    列表、供述蒞庭簡表、矯正簡表各1 件在卷可參（見同上偵
    卷第23至36頁），足徵被告有上開同時混合施用第一級毒品
    、第二級毒品1 次之犯行，洵堪認定。
二、按海洛因、安非他命、甲基安非他命係毒品危害防制條例第
    2條第2項第1款、第2款所明定之第一、二級毒品，不得非法
    持有、施用。(一)核被告所為，各係犯違反毒品危害防制條例
    第10條第1、2項之施用第一、二級毒品罪。(二)其施用第一、
    二級毒品前之持有毒品之低度行為，均應為施用之高度行為
    所吸收，均不另論罪。(三)被告所犯上開2 罪間，其係於同時
    地，同時將第一級毒品海洛因及第二級毒品甲基安非他命混
    合，一併置於玻璃球內燒烤之方式，一次同時施用上開海洛
    因及甲基安非他命一次之行為，應係以一行為同時觸犯上開
    異種法條二罪名，係屬刑法第55條想像競合犯，應從一重論
    處以毒品危害防制條例第10條第1 項施用第一級毒品罪。(四)
    玆審被告曾因施用毒品案件，經上開觀察勒戒釋放出所後，
    5 年內再犯上揭施用毒品案件，各經上開法院判處上揭有期
    徒刑確定，並再犯本件施用毒品之犯行，足見戒毒意志不堅
    ，毒癮非淺，未能體悟施用毒品對自己、家人造成之傷害及
    社會之負擔，自屬可議，惟念其犯後坦承犯行，犯後態度良
    好，並有悔改決心，且施用毒品乃自戕行為，未對他人造成
    危害，及其施用次數、時間等一切情狀，爰量處如主文所示
    之刑，以鼓勵有戒毒決心之被告，及時醒悟戒絕毒癮，並重
    新過著有意義的人生。
據上論斷，應依刑事訴訟法第273條之1第1項、第284條之1、第2
99條第1項前段，毒品危害防制條例第10條第1項、第2 項，刑法
第11條本文、第55條，判決如主文。
本案經檢察官曾淑婷到庭執行職務。
中    華    民    國    100    年    10   月    27    日
                       刑事第四庭法  官 施添寶
以上正本證明與原本無異。
如不服本判決應於收受本判決後10日內向本院提出上訴書狀，並
應敘述具體理由，如未敘述上訴理由者，應於上訴期間屆滿後20
日內補提理由書狀於本院（均須按他造當事人之人數附繕本）「
切勿逕送上級法院」。告訴人或被害人如對於本判決不服者，應
具備理由請求檢察官上訴，其上訴期間之計算係以檢察官收受判
決正本之日期為準。
中    華    民    國    100    年    10   月    27    日
                                 書記官 施鴻均
附錄本案判決論罪科刑法條
毒品危害防制條例第10條
施用第一級毒品者，處六月以上五年以下有期徒刑。
施用第二級毒品者，處三年以下有期徒刑。